<?xml version='1.0' encoding='utf-8'?>
<verb default="insuigh" disambig="">
  <verbalNoun default="insuí" />
  <verbalAdjective default="insuite" />
  <tenseForm default="insuigh" tense="Past" dependency="Indep" person="Base" />
  <tenseForm default="insuíomar" tense="Past" dependency="Indep" person="Pl1" />
  <tenseForm default="insuíodar" tense="Past" dependency="Indep" person="Pl3" />
  <tenseForm default="insuíodh" tense="Past" dependency="Indep" person="Auto" />
  <tenseForm default="insuigh" tense="Past" dependency="Dep" person="Base" />
  <tenseForm default="insuíomar" tense="Past" dependency="Dep" person="Pl1" />
  <tenseForm default="insuíodar" tense="Past" dependency="Dep" person="Pl3" />
  <tenseForm default="insuíodh" tense="Past" dependency="Dep" person="Auto" />
  <tenseForm default="insuíodh" tense="PastCont" dependency="Indep" person="Base" />
  <tenseForm default="insuínn" tense="PastCont" dependency="Indep" person="Sg1" />
  <tenseForm default="insuiteá" tense="PastCont" dependency="Indep" person="Sg2" />
  <tenseForm default="insuímis" tense="PastCont" dependency="Indep" person="Pl1" />
  <tenseForm default="insuídís" tense="PastCont" dependency="Indep" person="Pl3" />
  <tenseForm default="insuití" tense="PastCont" dependency="Indep" person="Auto" />
  <tenseForm default="insuíodh" tense="PastCont" dependency="Dep" person="Base" />
  <tenseForm default="insuínn" tense="PastCont" dependency="Dep" person="Sg1" />
  <tenseForm default="insuiteá" tense="PastCont" dependency="Dep" person="Sg2" />
  <tenseForm default="insuímis" tense="PastCont" dependency="Dep" person="Pl1" />
  <tenseForm default="insuídís" tense="PastCont" dependency="Dep" person="Pl3" />
  <tenseForm default="insuití" tense="PastCont" dependency="Dep" person="Auto" />
  <tenseForm default="insuíonn" tense="PresCont" dependency="Indep" person="Base" />
  <tenseForm default="insuím" tense="PresCont" dependency="Indep" person="Sg1" />
  <tenseForm default="insuímid" tense="PresCont" dependency="Indep" person="Pl1" />
  <tenseForm default="insuitear" tense="PresCont" dependency="Indep" person="Auto" />
  <tenseForm default="insuíonn" tense="PresCont" dependency="Dep" person="Base" />
  <tenseForm default="insuím" tense="PresCont" dependency="Dep" person="Sg1" />
  <tenseForm default="insuímid" tense="PresCont" dependency="Dep" person="Pl1" />
  <tenseForm default="insuitear" tense="PresCont" dependency="Dep" person="Auto" />
  <tenseForm default="insuífidh" tense="Fut" dependency="Indep" person="Base" />
  <tenseForm default="insuífimid" tense="Fut" dependency="Indep" person="Pl1" />
  <tenseForm default="insuífear" tense="Fut" dependency="Indep" person="Auto" />
  <tenseForm default="insuífidh" tense="Fut" dependency="Dep" person="Base" />
  <tenseForm default="insuífimid" tense="Fut" dependency="Dep" person="Pl1" />
  <tenseForm default="insuífear" tense="Fut" dependency="Dep" person="Auto" />
  <tenseForm default="insuífeadh" tense="Cond" dependency="Indep" person="Base" />
  <tenseForm default="insuífinn" tense="Cond" dependency="Indep" person="Sg1" />
  <tenseForm default="insuífeá" tense="Cond" dependency="Indep" person="Sg2" />
  <tenseForm default="insuífimis" tense="Cond" dependency="Indep" person="Pl1" />
  <tenseForm default="insuífidís" tense="Cond" dependency="Indep" person="Pl3" />
  <tenseForm default="insuífí" tense="Cond" dependency="Indep" person="Auto" />
  <tenseForm default="insuífeadh" tense="Cond" dependency="Dep" person="Base" />
  <tenseForm default="insuífinn" tense="Cond" dependency="Dep" person="Sg1" />
  <tenseForm default="insuífeá" tense="Cond" dependency="Dep" person="Sg2" />
  <tenseForm default="insuífimis" tense="Cond" dependency="Dep" person="Pl1" />
  <tenseForm default="insuífidís" tense="Cond" dependency="Dep" person="Pl3" />
  <tenseForm default="insuífí" tense="Cond" dependency="Dep" person="Auto" />
  <moodForm default="insuíodh" mood="Imper" person="Base" />
  <moodForm default="insuím" mood="Imper" person="Sg1" />
  <moodForm default="insuigh" mood="Imper" person="Sg2" />
  <moodForm default="insuímis" mood="Imper" person="Pl1" />
  <moodForm default="insuígí" mood="Imper" person="Pl2" />
  <moodForm default="insuídís" mood="Imper" person="Pl3" />
  <moodForm default="insuitear" mood="Imper" person="Auto" />
  <moodForm default="insuí" mood="Subj" person="Base" />
  <moodForm default="insuímid" mood="Subj" person="Pl1" />
  <moodForm default="insuitear" mood="Subj" person="Auto" />
</verb>
